【裁判字號】    90,上訴,3431
【裁判日期】    901116
【裁判案由】    毒品危害防制條例
【裁判全文】
臺灣高等法院刑事判決                            九十年度上訴字第三四三一號
    上  訴  人  臺灣基隆地方法院檢察署檢察官
    被      告  甲○○
右上訴人因被告毒品危害防制條例案件，不服臺灣基隆地方法院九十年度訴字第三一
號，中華民國九十年八月三十一日第一審判決（起訴案號：臺灣基隆地方法院檢察署
九十年度毒偵字第二五八三號）提起上訴，本院判決如左：
    主  文
原判決撤銷。
甲○○連續施用第一級毒品，累犯，處有期徒刑捌月。又施用第二級毒品，累犯，處
有期徒刑柒月，應執行有期徒刑壹年。
    事  實
一、甲○○前因違反麻醉藥品管理條例案件，於民國八十五年五月間，經原審法院判
    處有期徒刑六月確定，而於八十六年四月二十七日，因縮短刑期而執行完畢。復
    因違反麻醉藥品管理條例案件，於八十七年五月間，經本院判處有期徒刑七月確
    定，而於八十八年一月二十七日，因縮短刑期而執行完畢。復因施用毒品，經原
    審法院裁定送勒戒處所觀察、勒戒後，認無繼續施用毒品之傾向，經台灣基隆地
    方法院檢察署檢察官於八十七年六月二十九日，以八十七年度偵字第二三四八號
    案件，而為不起訴之處分確定；又因施用毒品，經原審法院裁定送勒戒處所觀察
    、勒戒後，認有繼續施用毒品之傾向，經原審法院於八十九年三月十五日，判處
    有期徒刑五月確定。詎其仍不悔改，復基於概括之犯意，自八十九年十一月二十
    二日左右起，至八十九年十一月二十八日止，在其基隆市○○區○○路一段二０
    二號之住處，連續施用第一級毒品海洛因多次；復於八十九年十一月二十七日，
    在上開住處，施用安非他命一次。八十九年十一月二十九日上午，在台灣基隆地
    方法院檢察署觀護人室，經採尿送驗結果，呈嗎啡及安非他命之雙重陽性反應。
二、案經台灣基隆基地方法院檢察署觀護人報請台灣基隆地方法院檢察署檢察官偵查
    起訴。
    理  由
一、右揭事實，業據被告甲○○坦承不諱，又其經查獲時所採尿液經送驗結果，均有
    海洛因及安非他命之陽性反應，並有台灣尖端先進生技醫藥股份有限公司濫用藥
    物尿液檢測報告及法務部調查局鑑定通知書各一紙在卷，足資佐證（分見偵查卷
    第五頁反面、原審卷第一一０頁），被告是之自白，應與事實相符，堪予採信。
    再者，被告前因施用毒品案件，經觀察、勒戒後，認為無施用毒品傾向，經檢察
    官為不起訴之處分確定；復因施用毒品，經原審法院裁定送勒戒處所觀察、勒戒
    後，認有繼續施用毒品之傾向，經原審法院判處有期徒刑五月確定等情，亦有不
    起訴處分書、台灣基隆地方法院檢察署刑案資料查註紀錄表、本院被告全國前案
    紀錄表、台灣高等法院檢察署刑案紀錄簡覆表各一份在卷可稽。其再犯本件施用
    毒品罪，係在一次無繼續施用毒品傾向而不起訴處分及一次有施用毒品傾向而判
    決有罪之後，依毒品危害防制條例第二十條第三項之規定係「三犯」施用毒品罪
    。綜上所述，本件事證明確，被告犯行，洵堪認定。
二、核被告所為，係犯毒品危害防制條例第十條第一項之施用第一級毒品罪及同條第
    二項之施用第二級毒品罪。公訴意旨雖未論及起訴以外之事實；然該部分與起訴
    部分既具有連續犯之關係，為裁判上一罪，自為起訴效力所及，本院自應併予審
    判。被告施用前各持有第一級毒品及第二級毒品之低度行為，應分別為施用各該
    級毒品之高度行為所吸收，不另論以持有毒品罪。被告所犯上開二罪間，行為互
    殊，犯意各別，應分論併罰。查被告前因違反麻醉藥品管理條例案件，於民國八
    十五年五月間，經原審法院判處有期徒刑六月確定，而於八十六年四月二十七日
    ，因縮短刑期而執行完畢。復因違反麻醉藥品管理條例案件，於八十七年五月間
    ，經本院判處有期徒刑七月確定，而於八十八年一月二十七日，因縮短刑期而執
    行完畢。復因施用毒品，經原審法院裁定送勒戒處所觀察、勒戒後，認無繼續施
    用毒品之傾向，經台灣基隆地方法院檢察署檢察官於八十七年六月二十九日，以
    八十七年度偵字第二三四八號案件，而為不起訴之處分確定；復因施用毒品，經
    原審法院裁定送勒戒處所觀察、勒戒後，認有繼續施用毒品之傾向，經原審法院
    於八十九年三月十五日判處有期徒刑五月確定，有台灣基隆地方法院全國前案紀
    錄表及台灣高等法院檢察署刑案紀錄簡覆表存卷可參，其受有期徒刑之執行完畢
    ，五年以內再犯本件最重本刑為有期徒刑以上之罪，為累犯，應依法加重其刑。
三、原審予以論罪科刑，固非無見。惟查：被告非法施用第一級毒品海洛因及第二級
    毒品安非他命之行為，係犯毒品危害防制條例第十條第一項之施用第一級毒品罪
    及同條第二項之施用第二級毒品罪，被告所犯上開二罪間，犯意各別，罪名互異
    ，應分論併罪，原判決認定上開行為應成立連續犯，從一重處斷，而論以犯毒品
    危害防制條例第十條第一項之施用第一級毒品罪，適用法律，即有違誤。又贅引
    刑法第四十一條第一項前段、刑法施行法第三條之一、罰金罰鍰提高標準條例第
    二條前段，均有未洽。檢察官以前揭理由提起上訴，指摘原判決不當，即有理由
    ，自應由本院將原判決撤銷，並自為判決。爰審酌被告之品行、素行、犯罪之動
    機、目的、手段，所生危害及犯罪後態度等一切情狀，量處如主文第二項所示之
    刑，並定其應執行刑。
據上論斷，應依刑事訴訟法第三百六十九條第一項前段、第三百六十四條、第二百九
十九條第一項前段、毒品危害防制條例第十條第一項、第二項，刑法第十一條前段、
第五十六條、第四十七條、第五十一條第五款，判決如主文。
本案經檢察官鄭龍照到庭執行職務。
中    華    民    國    九十      年      十一      月        十六      日
                              臺灣高等法院刑事第十庭
                                  審判長法  官  溫  耀  源
                                        法  官  黃  金  富
                                        法  官  何  菁  莪
右正本證明與原本無異。
施用第一級毒品部分如不服本判決應於收受送達後十日內向本院提出上訴書狀，其未
敘述上訴之理由者並得於提起上訴後十日內向本院補提理由書（均須按他造當事人之
人數附繕本）。
其餘不得上訴。
                                        書記官  吳  瑞  英
中    華    民    國     九十     年      十一      月        十九      日
附錄：本案論罪科刑法條全文
毒品危害防制條例第十條
施用第一級毒品者，處六月以上五年以下有期徒刑。
施用第二級毒品者，處三年以下有期徒刑。


司法院資訊處製作；財團法人民間司法改革基金會備份。
